【裁判字號】    89,訴,833
【裁判日期】    890324
【裁判案由】    清償借款
【裁判全文】
臺灣臺北地方法院民事判決  八十九年度訴字第八三三號
    原      告   萬泰商業銀行股份有限公司
    法定代理人   乙○○
    訴訟代理人   甲○○
    被      告   丙○○
    兼訴訟代理人 丁○○
右當事人間請求清償借款事件，本院判決如左：
    主    文
被告應連帶給付原告新台幣捌拾貳萬壹仟捌佰零肆元及自民國八十七年八月十八日起
至清償日止，按週年利率百分之九點六八計算之利息，暨自民國八十七年九月十九日
起至清償日止，逾期在六個月以內者，按上開利率百分之十，超逾六個月部分，按上
開利率百分之二十計算之違約金。
訴訟費用由被告連帶負擔。
本判決於原告以新台幣貳拾柒萬肆仟元供擔保後，得假執行。
    事    實
甲、原告方面：
一、聲明：如主文第一項所示，並陳明願供擔保請准宣告假執行。
二、陳述：
（一）被告丁○○於民國八十五年一月八日邀同被告丙○○為連帶保證人，向原告借
      款新台幣（下同）一百五十萬元、五十五萬元，期限自八十五年一月八日起至
      一００年一月八日止、八十五年一月八日起至九十二年一月八日止，約定利息
      按週年利率百分之八、五七五及九、七五計息，並於原告調整基本放款利率時
      ，自調整日起，改按其調整後之基本放款利率計付。關於一百五十萬元借款部
      分自借款日起，以一個月為一期，自第一期至第三十六期按借款餘額只繳利息
      不還本，第一次繳息日為八十五年二月八日，第三十七期起共分一四四期依年
      金法計算月付金，按月平均攤還本息，第一次本息攤還日為八十八年二月八日
      。關於五十五萬元借款部分，寬限期自借款日起算第三年，寬限期內利息自借
      款日起按借款餘額每一個月計繳一次，第一次繳息日為八十五年二月八日，寬
      限期滿本息分四十八期平均攤還，每一個月為一期，每期攤還六千四百九十四
      元，第一期本息攤還日為八十八年二月八日。又兩造約定債務如有遲延，或有
      未依約履行時即喪失期限利益，全部債務視為到期，並約定債務遲延清償時，
      凡逾期清償在六個月以內者，按上開利率百分之十，超過六個月者，按上開利
      率百分之二十計付違約金。
（二）被告丁○○僅繳付自八十六年四月八日起即未依約按月繳納利息，經原告聲請
      拍賣抵押物，經台灣基隆地方法院以八十六年度民執字第二一四三號強制執行
      事件受理在案，嗣經拍定，原告陳報至八十七年八月十七日之債權總額為二百
      三十七萬一千一百九十二元，原告受分配之金額為一百五十四萬九千三百八十
      八元，尚有本金八十二萬一千八百零四元，及如聲明第一項所示之利息、違約
      金未為清償。為此爰依消費借貸及連帶保證之法律關係請求被告連帶給付未償
      借款八十二萬一千八百零四元，及如聲明第一項所示之利息、違約金。
三、證據：提出借據、授信約定書、台灣基隆地方法院八十六年度民執慎第二一四三
    號分配表為證。
乙、被告方面：
一、聲明：原告之訴及假執行之聲請均駁回。
二、陳述：
    對於原告請求之金額無意見。
    理    由
一、本件原告主張之事實，已據其提出借據、授信約定書、台灣基隆地方法院八十六
    年度民執慎字第二一四三號分配表為證，核屬相符，自堪信為真實。被告亦到庭
    自認積欠原告如聲明第一項所示之金額，認為原告主張之事實為可採。
二、按借用人應於約定期間內，返還與所借用物種類、品質、數量相同之物；又稱保
    證者，謂當事人約定，一方於他方之債務人不履行債務時，由其代負履行責任之
    契約；又保證債務，除契約另有訂定外，包含主債務之利息、違約金、損害賠償
    及其他從屬於主債務之負擔；另連帶債務之債權人，得對債務人中之一人或數人
    ，同時或先後請求全部或一部之給付，民法第四百七十八條、第七百三十九條、
    第七百四十條、第二百七十三條第一項分別定有明文。本件原告主張被告丁○○
    未依約還款，已如前述，則其自應付清償借款之責；又被告丙○○既為連帶保證
    人，即應負連帶清償責任。
三、從而，原告依消費借貸及連帶保證契約請求被告連帶給付借款八十二萬一千八百
    零四元，及如聲明第一項所示之利息、違約金為有理由，應予准許。
四、原告陳明願供擔保，請求宣告假執行，核無不合，茲酌定相當之擔保金額，予以
    准許。
五、結論：本件原告之訴為有理由，依民事訴訟法第八十五條第二項、第三百九十條
    第二項判決如主文。
中      華      民      國    八十九    年      三      月    二十四    日
                                  民事第二庭法      官  黃書苑
右為正本係照原本作成
如對本判決上訴，須於判決送達後廿日內向本院提出上訴狀
中      華      民      國    八十九    年      三      月    二十八    日
                                            法院書記官  蔡梅蓮


司法院資訊處製作；財團法人民間司法改革基金會備份。
